【裁判字號】    91,上重訴,46
【裁判日期】    920122
【裁判案由】    毒品危害防制條例
【裁判全文】
臺灣高等法院刑事判決                            九十一年度上重訴字第四六號
    上  訴  人
    即  被  告  丙○○  男  民.
                丁○○  女  民.
    右二人共同
    選任辯護人  舒建中律師
    上  訴  人
    即  被  告  甲○○  女  民.
                乙○○  男  民.
    右二人共同
    選任辯護人  劉大新律師
右上訴人因毒品危害防制條例案件，不服臺灣台北地方法院九十年度重訴字第一五號
，中華民國九十一年九月二十七日第一審判決（起訴案號：臺灣台北地方法院檢察署
九十年度偵字第一六○七六號、第一六八八六號，併案案號臺灣板橋地方法院檢察署
檢察官八十九年度偵字第一九四四○號、臺灣士林地方法院檢察署檢察官九十年度偵
字第七四六九號）提起上訴，本院判決如左：
    主  文
原判決撤銷。
丙○○共同連續販賣第一級毒品，累犯，處無期徒刑，褫奪公權終身；扣案如附表三
編號一、二、三所示之第一級毒品海洛因均沒收銷燬之，扣案如附表二所示之物均沒
收；如附表一所示販賣毒品所得之財物均沒收之，如全部或一部不能沒收時，以其財
產抵償之。又共同連續持有第二級毒品，累犯，處有期徒刑貳年陸月；扣案如附表三
編號二、編號三所示之第二級毒品安非他命均沒收銷燬之。應執行無期徒刑，褫奪公
權終身；扣案如附表三編號一、二、三所示之第一級毒品海洛因及扣案如附表三編號
二、編號三所示之第二級毒品安非他命均沒收銷燬之，扣案如附表二所示之物均沒收
，如附表一所示販賣毒品所得之財物均沒收之，如全部或一部不能沒收時，以其財產
抵償之。
丁○○共同連續販賣第一級毒品，處有期徒刑捌年陸月；扣案如附表三編號一、二、
三所示之第一級毒品海洛因均沒收銷燬之，扣案如附表二所示之物均沒收；如附表一
所示販賣毒品所得之財物均沒收之，如全部或一部不能沒收時，以其財產抵償之。又
共同連續持有第二級毒品，處有期徒刑壹年陸月；扣案如附表三編號二、編號三所示
之第二級毒品安非他命均沒收銷燬之。應執行有期徒刑玖年；扣案如附表三編號一、
二、三所示之第一級毒品海洛因及扣案如附表三編號二、編號三所示之第二級毒品安
非他命均沒收銷燬之，扣案如附表二所示之物均沒收，如附表一所示販賣毒品所得之
財物均沒收之，如全部或一部不能沒收時，以其財產抵償之。
乙○○共同販賣第一級毒品，處有期徒刑捌年；扣案如附表三編號一所示之第一級
毒品海洛因沒收銷燬之。被訴販賣第二級毒品部份無罪。
甲○○持有第一級毒品，處有期徒刑貳年，扣案如附表三編號四所示之第一級毒品海
洛因均沒收銷燬之。被訴販賣第二級毒品部份無罪。
    事  實
一、丙○○前因重利案件，於民國八十四年間經臺灣台北地方法院以八十四年度訴字
    第八五四號判處有期徒刑八月，嗣於八十五年間經臺灣高等法院以八十四年上訴
    字第六○一一號撤銷原審判決，改判處有期徒刑八月確定，後經通緝到案執行而
    於八十八年九月三十日縮短刑期執行完畢。
二、丙○○（施用第一級及第二級毒品部分，已另案裁定觀察、勒戒，因有繼續施用
    毒品傾向，並另入戒治處所施以強制戒治）於八十八年間曾經營超級市場，綽號
    「大咪」之丁○○為其雇員，其二人竟共同基於意圖營利販賣第一級毒品海洛因
    之概括犯意聯絡與行為分擔，於不詳時、地向不詳年籍姓名之人販入數量不詳之
    第一級毒品海洛因，嗣於八十九年八月間，經張玉伶、張立錡（原名張垂寬，張
    玉伶與張立錡施用第一級毒品部分，已另案裁定觀察、勒戒）以0000000
    000號行動電話與化名「簡先生」之丙○○約定臺北縣板橋市○○路、實踐路
    口超級商店前及臺北縣板橋市○○路、重慶路口超級商店前等處為交貨地點，及
    欲購買海洛因之數量、價格，由丙○○以每包新臺幣（下同）二千元至五千元之
    價格，連續五次將重量不等之海洛因販賣予張玉伶及張立錡，其中一次並指示丁○○將賣出之海洛因交付張玉伶與張立錡，共計得款一萬六千元（計算式參見附
    表一）。丙○○與丁○○又承前概括犯意聯絡與行為分擔，於同年九月二十五日
    上午九時許以同上方式與張玉伶、張立錡相約在臺北縣板橋市○○路、實踐路口
    超級商店前交貨，以七萬四千元之價格，將如附表三編號一所示之海洛因二包
    販賣予張玉伶及張立錡，而張玉伶與張立錡二人因現金不足，乃由張立錡書立切
    結書，將配偶所有交其使用之車牌號碼九Ｇ─二九一九號自用小客車質押予丙○○。嗣於同日下午三時許，張玉伶及張立錡在桃園縣龜山鄉○○路三十一號前，
    因施用毒品案件為警當場在張立錡身上扣得上開甫購得尚未施用之毒品海洛因，
    經張玉伶及張立錡於當日警訊時供出毒品係向自稱「簡先生」者購得，警員乃於
    同年十月十一日下午提訊張玉伶與張立錡，由張立錡以上開行動電話聯絡丙○○
    佯予購買價值二千元之海洛因，及表示將償還先前賒欠之購毒款項七萬四千元以
    贖回上開自用小客車，二人相約於同日下午六時許在臺北縣板橋市○○路、實踐
    路口便利商店前交貨。丙○○即承前犯意，並與其子乙○○共同基於意圖營利販
    賣第一級毒品海洛因之概括犯意聯絡與行為分擔，指示乙○○將如附表三編號一
    所示之海洛因一包藏置於張立錡之上開自用小客車置物箱內，依約將該汽車駛
    往上址便利商店前等待張立錡前來取貨交款，經警於同日下午六時許，當場在上
    址便利商店前查獲乙○○，並在上開自用小客車置物箱內扣得丙○○擬售予張立
    錡如附表三編號一所示之海洛因一包，並由乙○○帶同警方至臺北縣板橋市○○路二三七號四樓丙○○與丁○○租處，當場拘獲丁○○，並扣得丙○○所有如
    附表二所示供量秤、分裝毒品之物品及張立錡簽具之切結書一紙，丙○○則趁隙
    逃逸。丁○○嗣於同年月十二日經臺灣板橋地方法院檢察署檢察官訊問後，以保
    證金一萬元具保後釋放。
三、丙○○與丁○○均明知海洛因及安非他命係政府管制不得非法持有之第一、二級
    毒品，仍基於持有毒品海洛因及安非他命之概括犯意聯絡與行為分擔，於九十年
    一月二十四日農曆新年後未久，由丙○○多次前往臺北縣土城市○○路與裕民路
    口、臺北縣新店市○○路與建國路口或民族路口及國道三號高速公路新店交流道
    下等處，以每臺兩（即三十七點五公克）二萬五千元至三萬七千五百元不等之價
    格，向姓名年籍均不詳綽號「阿菊」、「妹仔」之成年女子等人販入數量不詳之
    第二級毒品安非他命，另以每臺兩十萬元至十二萬元不等之價格，向綽號「阿菊
    」等人販入數量不詳之第一級毒品海洛因，攜回臺北縣汐止市○○街三十九巷五
    號三樓及四樓於民國八十九年十租處藏放。嗣於九十年七月十七日下午五時三十
    分許，經警查獲，並扣得如附表三編號二所示之海洛因及安非他命。丁○○因係
    通緝到案，經解送至臺灣板橋地方法院檢察署檢察官訊問後具保釋放（起訴書誤
    載於九十年九月十七日具保釋放，應予更正），丙○○則於同日經臺灣臺北地方
    法院檢察署檢察官指揮解送至臺灣臺北看守所附設勒戒處所執行先前因其逃匿而
    未執行之觀察、勒戒處分，並於同年八月三日觀察、勒戒期滿出所。
四、丙○○於九十年八月三日觀察、勒戒期滿出所後，與丁○○復承前持有海洛因及
    安非他命之概括犯意，而於不詳時、地向不詳年籍姓名之人販入如附表三編號三
    所示之海洛因及安非他命。其二人於九十年八月五日下午四時五十分許，將其中
    一包海洛因藏放在丁○○所著底褲內，其餘毒品則藏置於丁○○隨身攜帶之背包
    內，共乘由丙○○所駕駛之車牌號碼ＨＤ─八四三三號自用小客車，行經國道三
    號高速公路北向十七公里時，因車輛故障停放路旁，為警盤檢查獲，並扣得上述
    毒品，復於女警檢視丁○○身體時，自丁○○所著底褲掉落上開暗藏之海洛因一
    包，併予扣案。丙○○及丁○○嗣於同年月六日經臺灣臺北地方法院檢察署檢察
    官訊問後，分別以十萬元及七萬元具保後釋放。
五、甲○○（丙○○之前配偶）明知海洛因係毒品危害防制條例第二條所管制之第一
    級毒品，不得非法持有仍持有之。嗣於九十年八月二十一日下午七時三十分許，
    經警在甲○○臺北縣新店市○○路五十七號三樓住處，甲○○房間衣櫃抽屜內，
    查獲如附表三編號四所示甲○○所持有之海洛因。
六、案經臺北市政府警察局大安分局報告臺灣臺北地方法院檢察署檢察官偵查起訴，
    及桃園縣政府警察局龜山分局報告臺灣板橋地方法院檢察署檢察官、臺北市政府
    警察局大安分局報告臺灣士林地方法院檢察署檢察官、國道公路警察局第六警察
    隊報告臺灣板橋地方法院檢察署檢察官移送併案審理。
    理  由
一、訊據被告丙○○、甲○○、乙○○、丁○○固均不否認於右揭時、地經警查獲，
    並扣得右揭毒品及物品之事實，被告丁○○且不否認綽號為「大咪」，曾在被告
    丙○○所經營之超級市場任職，惟丙○○、乙○○、丁○○均矢口否認有何販賣
    海洛因之犯行，被告丙○○另辯稱：張垂寬（即張立錡）向伊借錢，以汽車質
    押，張某吸毒為警查獲，為將所質押之汽車取回，就供出其販毒或吸毒；其承
   認有施用毒品，但扣案之毒品及物品非伊所有，係綽號寶貝者借宿時所放置；?
    O北市政府警察局大安分局搜索臺北縣汐止市○○街三十九巷五號三樓、四樓其?
    眾B係非法搜索；被告甲○○則以：在其租處房間扣得之毒品係小叔潘進華帶綽?
    嘆_貝之人借宿時所放置云云置辯。
二、經查：
  (一)被告丙○○於八十九年八月間化名「簡先生」，由證人張玉伶、張立錡以000
    0000000號行動電話與之聯絡購買海洛因之數量、價格，約定臺北縣板橋
    市○○路、實踐路口超級商店前及臺北縣板橋市○○路、重慶路口超級商店前等
    處為交貨地點，被告丙○○乃以每包二千元至五千元之價格，連續五次將重量不
    等之海洛因販賣予張玉伶及張立錡（原名張垂寬，張玉伶與張立錡施用第一級毒
    品部分，已另案裁定觀察、勒戒），其中一次指示綽號「大咪」之丁○○將賣出
    之海洛因交付張玉伶與張立錡等情，業據證人張玉伶、張立錡於警、偵訊及原審
    調查時證述綦詳，證人張玉伶證稱：其共向「簡先生」購買海洛因五次，每次購
    買金額約二千元、三千元到五千，先以0000000000號行動電話與之聯
    絡，都在臺北縣板橋忠孝路、實踐路之便利超商前交易。其與張立錡於八十九年
    九月二十五日因施用毒品案件為警查獲，當天曾向「簡先生」購買海洛因十七點
    二公克（即附表三編號一所示之海洛因），價值七萬四千元，就把張立錡之汽
    車質押，並簽立切結書，切結書有些內容是伊想的，故伊記得。「簡先生」之前
    曾叫一名女子將毒品交給伊一次，於八十九年九月二十五日這名女子亦曾與「簡
    先生」一起將毒品交給伊與張立錡。八十九年十月十一日警方借提伊出去，當天
    警方有在「簡先生」住處搜獲證件，經伊指認證件及丙○○與丁○○查獲時照片
    ，「簡先生」確定就是丙○○，當天經警查獲之丁○○就是曾交付海洛因給伊之
    女子等語（參臺灣板橋地方法院檢察署八十九年度偵字第一九四四○號偵查卷第
    三十一頁反面至第三十二頁，原審九十一年三月二十五日訊問筆錄）；核與證人
    張立錡證稱：其與張玉伶打行動電話與自稱「簡先生」的丙○○聯絡，每次丙○○都指定到臺北縣板橋市○○路、實踐路口超商前交易。於八十九年八月中旬曾
    與張玉伶向丙○○購買海洛因二次，每次代價為三千元至四千元，其中一次係由
    綽號「大咪」之女子拿海洛因過來。八十九年九月二十五日上午九時許與張玉伶
    向丙○○買海洛因十餘公克，因為張玉伶吸食毒品沒錢，將其車牌號碼九Ｇ─二
    九一九號自用小客車質押予丙○○換海洛因吸食。同年十月十一日下午十四時許
    其配合警方打電話向丙○○表示要買兩千元海洛因，還說要以七萬五千元把汽車
    贖回，丙○○答應交易，並表示會叫一名小弟將車開到板橋市○○路與實踐路口
    福客多超商交易，並把毒品放在車內駕駛座右前方置物盒內，其到達時打電話通
    知丙○○，就看到一位年輕人走過來有跟伊打招呼暗示，其向警察說可能是他，
    警察就逮捕該名男子，嗣後警方有查扣丙○○之駕駛執照，是賣毒品的丙○○本
    人沒錯等語（參臺灣板橋地方法院檢察署八十九年度偵字第一九四四○號偵查卷
    第三十三頁反面至第三十四面、原審九十一年五月三十一日訊問筆錄）相符，且
    被告丙○○於原審暨本院亦供稱：八十九年十月十一日早上乙○○到臺北縣板橋
    市○○路二三七號四樓其租處，張立錡打電話跟伊要車，下午張立錡打電話說他
    到了，伊就叫乙○○去便利商店買東西，順便把車還他，並將汽車鑰匙交給乙○○，乙○○屆時會打電話給伊，如果是車主，伊就叫乙○○把鑰匙給他等語（參
    原審九十一年五月二日訊問筆錄、本院九十一年十一月二十九日訊問筆錄），核
    與證人張玉伶、張立錡證述者相符。又證人張立錡、張玉伶於八十九年九月二十
    五日經警查獲並扣得如附表三編號一所示之海洛因等情，有臺灣桃園地方法院
    檢察署八十九年度毒偵字第五一八七號、第五一九四號偵查卷影本二宗存卷足憑
    ，而被告乙○○於八十九年十月十一日下午六時許，在臺北縣板橋忠孝路、實踐
    路之便利超商前經警查獲，並在上開車牌號碼九Ｇ─二九一九號自用小客車置物
    箱內扣得如附表三編號一所示之海洛因之事實，亦據證人即當時查獲之警員黃
    子龍於原審到庭結證屬實（參原審九十一年三月二十五日訊問筆錄）；當日查獲
    之情形除在汽車內扣得海洛因一節外，復為被告乙○○、丁○○所是認，並據同
    時經警查獲之另案被告高元興證述明確（參臺灣板橋地方法院檢察署八十九年度
    偵字第一九四四○號偵查卷第二十五頁、第四十五頁、原審九十一年四月十六日
    訊問筆錄）。又被告丙○○販賣海洛因予證人張玉伶、張立錡共六次，前五次每
    次價額二千元至五千元不等，因證人張玉伶、張立錡對價額部分已追憶不清，應
    以最有利於被告之方式計算，即代價五千元、四千元、三千元者各一次，餘者為
    二千元，認被告前五次販賣毒品所得為一萬六千元。至被告丙○○第六次販賣海
    洛因予張玉伶及張立錡，因其二人未給付款項，而係以汽車質押，嗣又將汽車取
    回，故不計入販賣毒品所得。而扣案如附表三編號一所示之粉末經送法務部調查
    局檢驗結果，確均係海洛因無訛，亦有該局八十九年十一月二十一日00000
    0000號鑑定通知書、第000000000號號鑑驗通知書各一紙附卷可稽
    （參臺灣臺北地方法院檢察署八十九年度偵字第一九四四○號偵查卷第五十三頁
    、臺灣桃園地方法院檢察署八十九年度毒偵字第五一九四號偵查卷第二十二頁）
    ，此外復有張立錡簽具之切結書一紙，存卷可佐（參臺灣臺北地方法院檢察署八
    十九年度偵字第一九四四○號偵查卷第三十七頁），事證明確，被告丙○○、乙○○及丁○○如犯罪事實二所示之犯行堪以認定。至被告丙○○雖辯稱車牌號碼
    九Ｇ─二九一九號自用小客車係證人張立錡向其借款所質押云云，然與其先前於
    原審調查時供稱該車係向張立錡借用，並打算向張立錡購買云云（參原審九十一
    年五月二日訊問筆錄），已有矛盾，復未舉出張立錡向其借款之事證，不足採信
    。
  (二)查臺北市政府警察局大安分局於九十年七月十七日下午五時三十分，持臺灣士林
    地方法院法官簽發之九十年聲搜字第十號搜索票進入被告丙○○臺北縣汐止市○○街三十九巷五號一樓至四樓執行搜索，並扣得如犯罪事實三（附表三編號二）
    所示之毒品。經核上開搜索票記載受搜索人姓名為「潘進龍」、搜索範圍包括「
    處所：臺北縣汐止市○○街三十九巷五號一樓至四樓及其陽台、樓梯間、車牌號
    碼ＨＤ─八四三三號自用小客車；身體：犯罪嫌疑人潘進龍之身體」、有效期間
    為「九十年七月十七日下午三時起至同年月十九日下午五時止」，是臺北市政府
    警察局大安分局執票執行搜索之人員自得於搜索票有效期間逕行搜索上開處所及
    犯罪嫌疑人之身體，且不論搜索處所是否為犯罪嫌疑人潘進龍本人之住居所亦然
    。觀諸本案臺北市政府警察局大安分局搜索上址處所之時間為九十年七月十七日
    下午五時三十分，係在上開搜索票有效期間內，搜索之處所為臺北縣汐止市○○
    街三十九巷五號三樓、四樓並未逾越搜索票所記載之搜索範圍，臺北市政府警察
    局大安分局持該搜索票執行搜索，自無何違法之處，被告丙○○辯稱搜索違法云
    云，尚乏依據。又被告丙○○於九十年一月二十四日農曆新年後未久，多次前往
    臺北縣土城市○○路與裕民路口、臺北縣新店市○○路與建國路口或民族路口及
    國道三號高速公路新店交流道下等處，向姓名年籍均不詳綽號「阿菊」、「妹仔
    」之成年女子等人販入海洛因及安非他命，業據被告丙○○於原審調查時供明在
    卷（參原審九十一年七月十二日訊問筆錄）。而上開扣案如附表三編號二所示
    之粉末經送法務部調查局檢驗結果，確係海洛因（驗餘總淨重七百三十點○一公
    克，包裝重二十四點五九公克）；扣案如附表三編號二所示之結晶經送內政部
    警政署刑事警察局檢驗結果，確係安非他命（驗餘總淨重九百三十四點五一公克
    ，包裝重二十三點七五公克）無訛，亦有法務部調查局九十年十一月五日000
    000000號鑑定通知書及內政部警政署刑事警察局九十年七月十八日北市警
    安分刑翔字第九○六二九七八九○○號鑑驗通知書一紙附卷可稽（參原審卷二、
    臺灣士林地方法院檢察署九十年度偵字第七四六九號偵查卷第八十九頁），該等
    扣案毒品係丙○○所有，並據被告丁○○於原審調查時供明在卷，而被告丁○○
    於此次經警查獲前均與被告丙○○同住上址，此據被告丙○○及丁○○陳明在卷
    ，自堪認係被告等就共同持有上開扣案毒品有犯意之聯絡與行為之分擔。事證明
    確，被告丙○○、丁○○如犯罪事實三所示之犯行堪以認定。至被告丙○○雖辯
    稱上開等扣案毒品係綽號寶貝之林立會借宿時所放置云云，惟證人即綽號寶貝之
    林立會於原審調查時已到庭結證稱：其不認識丙○○，亦不曾到丙○○臺北縣汐
    止市○○街三十九巷五號三樓、四樓租處借宿等語（參原審九十一年五月十日訊
    問筆錄）；而被告丁○○於此次經警查獲前均與被告丙○○同住在臺北縣汐止市
    ○○街三十九巷五號三樓、四樓，此據被告丙○○及丁○○陳明在卷，被告丁○○於原審調查時並陳稱：其不認識亦未見過證人林立會，林立會沒有在上址伯爵
    山莊與伊及丙○○同住過，係其聽丙○○講有綽號寶貝的人，事實上在上址伯爵
    山莊扣得之毒品及物品，並非綽號寶貝之林立會所有，而係丙○○所有等語（參
    原審九十一年五月十日、八月十五日訊問筆錄），核與證人林立會證述者相符，
    足見被告丙○○辯稱上情，顯係飾卸之詞，委不足採。
  (三)被告丙○○及丁○○於九十年八月五日下午四時五十分許共乘車牌號碼ＨＤ─八
    四三三號自用小客車，行經國道三號高速公路北向十七公里時，因車輛故障停放
    路旁，為警盤檢查獲，並自被告丁○○隨身背包內扣得海洛因一大包及一小包（
    總毛重二百十一點七公克）、安非他命十三大袋及一小袋（總毛重四百三十點五
    公克），及女警檢視丁○○身體時，扣得自丁○○所著內褲掉落之海洛因一包（
    毛重三點六公克）之事實，此分別為被告丙○○及丁○○所是認。被告丙○○雖
    辯稱扣案毒品及物品係綽號寶貝者借宿時所放置云云，惟被告丁○○於原審調查
    時已供明上開扣案毒品係被告丙○○所有等語（參原審九十一年八月十五日訊問
    筆錄），且證人林立會亦否認曾借宿被告丙○○之住處，俱如前述，是被告丙○○以上開情詞置辯，顯不足採。此外，扣案如附表三編號三所示之粉末經送法務
    部調查局檢驗結果，確係海洛因（驗餘總淨重二百十三公克，包裝重三點三八公
    克）；扣案同編號所示之結晶經送內政部警政署刑事警察局檢驗結果，確係安非
    他命（驗餘總淨重四百三十六點○八公克，包裝重四十六點八四公克）無訛，亦
    有法務部調查局九十年九月五日000000000號鑑定通知書及內政部警政
    署刑事警察局九十一年二月二十日刑鑑字第○九一○○○二七四八○號鑑驗通知
    書一紙附卷可稽（參臺灣臺北地方法院檢察署九十年度偵字第一六○七六號偵查
    卷第五十頁、原審卷二）。足徵上開扣案之毒品均係被告丙○○於九十年八月三
    日觀察、勒戒期滿出所後，再承前持有之概括犯意，夥同被告丁○○向不詳年籍
    姓名之人所販入，而二人共同持有之甚明。
  (四)臺北市政府警察局大安分局警員於九十年八月二十一日下午七時三十分許，在被
    告甲○○臺北縣新店市○○路五十七號三樓住處之房間衣櫃抽屜內，查獲海洛因
    十包（總淨重三三四點六九公克，包裝重七點七八公克）一節，為被告甲○○所
    是認。被告甲○○雖辯稱：上開扣案毒品係小叔潘進華帶綽號「寶貝」之人借宿
    伊房間時所放置云云，然證人即綽號寶貝之林立會於原審調查時已到庭結證稱：
    其不認識甲○○，亦不曾到甲○○臺北縣新店市○○路五十七號三樓租處借宿等
    語（參原審九十一年五月十日訊問筆錄）；證人葉怡君亦於原審結證稱：其於九
    十年六月間搬入新店市○○路甲○○與乙○○住處，到同年八月二十一日被查獲
    ，沒有見過乙○○之叔叔潘進龍，亦不曾遇見潘進龍有帶朋友來此借住等語（參
    原審九十一年六月三日訊問筆錄），核與證人林立會證述者相符，足見被告玉辯
    稱上情，並非事實。此外，扣案如附表三編號四所示之粉末經送法務部調查局檢
    驗結果，確係海洛因（驗餘總淨重三百三十四點六九公克，包裝重七點七八公克
    ）無訛，亦有法務部調查局九十年十月三十一日000000000號鑑定通知
    書一紙附卷可稽（參原審卷一），事證明確，被告甲○○如犯罪事實五所示之犯
    行堪以認定。
  (五)綜右各情，雖本件因被告丙○○、乙○○、丁○○等三人均否認販賣毒品而難查
    清被告等如何販入及於賣出間有何價差，可茲圖利，惟販賣毒品海洛因係屬重罪
    ，被告等苟未獲利，焉有可能販賣毒品予證人張玉伶、張立錡，是被告丙○○、
    乙○○、丁○○等應有藉販賣毒品海洛因而獲利之情事，應堪認定。被告丙○○
    、乙○○、丁○○等三人否認販賣毒品，被告甲○○否認持有毒品云云，無非卸
    責之詞，不足採信。本案事證明確，被告等四人右揭犯行堪以認定。
三、按海洛因係毒品危害防制條例第二條第二項第一款規定之第一級毒品；安非他命
    係同條例第二條第二項第二款規定之第二級毒品。查如犯罪事實二所示被告丙○○、丁○○先後多次販賣海洛因予張玉伶、張立錡之行為；被告乙○○僅一次販
    賣海洛因予張立錡之行為，均屬販賣毒品行為，是被告丙○○、乙○○及丁○○
    所為，核均係犯毒品危害防制條例第四條第一項販賣第一級毒品罪。被告丙○○
    及丁○○如犯罪事實三、四所示持有第二級毒品，核均係犯毒品危害防制條例第
    十一條第二項持有第二級毒品罪。被告甲○○如犯罪事實五之犯行，核係犯毒品
    危害防制條例第十一條第一項持有第一級毒品罪。被告丙○○及丁○○先後持有
    如附表三編號一、二、三所示之第一級毒品海洛因，時間緊接，觸犯構成要件相
    同
    之罪名，顯係基於概括犯意反覆為之，應依連續犯，論以一罪。被告丙○○
    及
    丁○○持有第一級毒品之低度行為，分別為販賣第一級毒品之高度
    行為所吸收，均不另論罪。被告乙○○販賣海洛因毒品而持有如附表三編號一
    所示之第一級毒品海洛因之低度行為，為販賣第一級毒品之高度行為所吸收，亦
    不
    另論罪。被告丙○○、乙○○及丁○○就犯罪事實二所示之犯行，有犯意之聯絡
    及行為之分擔，均為共同正犯。被告丙○○、丁○○多次販賣第一級毒品之行為
    ，時間緊接，分別觸犯構成要件相同之罪名，顯均係基於概括犯意反覆為之，應
    各依連續犯規定論以一罪。惟販賣第一級毒品之罪，本刑為死刑或無期徒刑，死
    刑及無期徒刑均不得加重其刑，刑法第六十四條第一項、第六十五條第一項分別
    定有明文，故無加重其刑。被告丙○○前因重利案件，於八十四年間經臺灣臺北
    地方法院以八十四年度訴字第八五四號判處有期徒刑八月，嗣於八十五年間經臺
    灣高等法院以八十四年上訴字第六○二號撤銷原審判決，改判處有期徒刑八月確
    定，後經通緝到案，而於八十八年九月三十日縮短刑期執行完畢，有臺灣高等法
    院檢察署刑案記錄簡覆表一件在卷可徵，其受有期徒刑之執行完畢，五年以內再
    犯本件有期徒刑以上之罪，依刑法第四十七條規定為累犯，惟販賣第一級毒品罪
    本刑為死刑或無期徒刑不得加重。公訴人起訴之事實雖未敘及被告丙○○、乙○○及丁○○如犯罪事實二所示之犯行，惟此部分犯罪事實與前開犯罪事實三、四
    被告丙○○、丁○○持有第一級毒品海洛因部分既具有裁判上一罪關係，應為起
    訴效力所及，本院自得併予審究。另被告丙○○、丁○○如犯罪事實三、四所示
    持有第二級毒品之犯行，有犯意之聯絡及行為之分擔，均為共同正犯。被告丙○○、丁○○上開持有第二級毒品之行為，時間緊接，分別觸犯構成要件相同之罪
    名，顯均係基於概括犯意反覆為之，為連續犯，依法加重其刑。再被告丙○○為
    累犯，已如前述，並依刑法第四十七條規定加重其刑。又公訴人認被告丙○○、
    丁○○於九十年七月十七日下午五時三十分許，在臺北縣汐止市○○街三十九巷
    五號三樓、四樓，經警查獲扣得如附表三編號二所示之毒品，暨二人於九十年八
    月五日下午四時五十分許共乘車牌號碼ＨＤ─八四三三號自用小客車，為警盤檢
    查獲，並扣得如附表三編號三所示之毒品，均係犯毒品危害防制條例第四條第一
    、二項販賣第一級、第二級毒品罪，然查，本件並無證據證明被告等該部分共同
    販賣海洛因及安非他命（詳如後述），起訴法條容有未洽，應予變更。又起訴書
    就犯罪事實三被告丁○○經警查獲後具保釋放之時間誤載為九十年九月十七日，
    應予更正為同年七月十七日。又被告丙○○、丁○○等所犯販賣第一級罪與持有
    第二級毒品罪，犯意個別，罪名互殊，應予分論併罰。
五、原審予以論罪科刑固非無見，惟查：(一)被告丙○○、丁○○無如原審判決書所載
    犯罪事實三、四、五之販賣第一級、第二級毒品之犯行，原審未查，認事用法，
    難謂無誤；(二)被告乙○○僅有一次共同販賣第一級毒品之犯行，被告甲○○亦僅
    有持有第一級毒品之犯行而並無與被告丙○○、丁○○共同販賣第一級毒品及第
    二級毒品之犯行（均詳如後述），原審未予詳查，逕論丙○○、丁○○、乙○○
    犯共同連續販賣第一級毒品及第二級毒品罪，甲○○則犯共同販賣第一級毒品及
    第二級毒品罪，亦有未洽。被告等上訴否認犯罪雖不足採，惟原判決既有如上可
    議，自應由本院予以撤銷改判。查被告丙○○明知海洛因、安非他命具有成癮性
    ，服用後會產生依賴性、耐藥性，且戒解不易，嚴重妨害人之身心健康，竟為圖
    一己之私利，長期販賣大量毒品，戕害國人身心至深且鉅，此人所共知，衡諸社
    會一般人客觀標準，難邀憫恕，尚不宜引用刑法第五十九條酌量減輕其刑。而被
    告乙○○初為上開犯行之時甫滿二十一歲，被告丁○○為上開犯行初時僅甫滿十
    八歲，均年輕識淺，智慮未周，二人並無前科，有臺灣高等法院檢察署刑案紀錄
    簡覆表各一件在卷可參，且參以被告乙○○為被告丙○○之子，被告丁○○曾為
    被告丙○○之雇員，二人均受被告丙○○指使從事送交賣出之毒品、記帳或聯繫
    之工作，其等犯罪情節未若被告丙○○嚴重，就販賣第一級毒品部分若科以法定
    刑為死刑或無期徒刑之重典，情輕法重，尚嫌過苛，有失立法之本旨，故其犯罪
 情狀足使一般人憫恕，就其等所犯販賣第一級毒品部分，爰均依刑法第五十九條
    規定酌量減輕其刑。爰審酌被告丙○○長期大量販賣毒品，對國人健康戕害至鉅
    ，犯罪後復飾詞卸責，並無悔意，自應從重量處；而被告吳乙○○及丁○○均係
    受被告丙○○之指使，而從事轉交購毒款項、送交賣出之毒品、記帳或聯繫等工
    作，犯罪情節未若被告丙○○嚴重；被告甲○○為被告丙○○前配偶，並無前科
    ，有臺灣高等法院檢察署刑案紀錄簡覆表一件存卷可按，素行尚端，其犯罪情節
    尚屬輕微及其等犯罪之動機、目的、所參與之程度、犯後態度等一切情狀，各量
    處如主文所示之刑，並就丙○○、丁○○二人定其應執行刑，對於被告丙○○並
    依法宣告褫奪公權終身。末查，扣案驗餘如附表三所示之毒品海洛因及安非他命
    ，均屬查獲之毒品，應依毒品危害防制條例第十八條第一項前段規定，沒收銷燬
    之。扣案如附表二所示之物品，係供被告丙○○、丁○○等販賣毒品所用之物，
    分屬被告丙○○、丁○○所有，業據其等於審理中供述在卷，併依刑法第三十八
    條第一項第二款沒收之。另被告丙○○、丁○○販賣海洛因所得款項如附表一所
    示，係因犯罪所得之財物，依毒品危害防制條例第十九條第一項規定併予宣告沒
    收之，如全部或一部不能沒收時，以其財產抵償之。至扣案之上開戶名為丙○○
    、丁○○及邱金盛之存摺三本，無證據顯示與本案犯罪有直接必要關係，另扣案
    之記帳單八張、葉怡君代書乙○○致丙○○之信函一紙、丁○○所寫之便簽一紙
    暨附表八所示之物，非被告等供本案犯罪之物（詳如後述），均不予宣告沒收。
六、公訴意旨另以：丙○○與妻甲○○、子乙○○、同居女友綽號「大咪」之丁○○
    ，及綽號「松錦」、「阿華」姓名不詳之人，基於彼等間共同之犯意聯絡及行為
    分擔，且基於概括犯意，自民國九十年間不詳之日起，共組販賣第一級毒品海洛
    因（下逕稱海洛因）及第二級毒品安非他命（下逕稱安非他命）之集團。嗣由丙○○、丁○○自民國九十年四月間起，在不詳地，自不詳之人為供施用而購買併
    為供販賣而販入量、價均不詳之海洛因及安非他命後，即為供彼等施用及意圖販
    賣而持有之，除以之施用外，丙○○、丁○○迭將附表四所列數量毒品，交乙○○於表列之九十年四月二十八日，推由乙○○在不詳地以所列金額，販賣表列數
    量之毒品與表列購買人，及由丙○○、丁○○二人將附表五所列毒品，交由不詳
    姓名之人「松錦」、「阿華」等人，於表列之九十年四月二十八日，在不詳地以
    所列金額，販賣表列數量之毒品與表列購買人。丙○○、丁○○復於九十年六、
    七月間不詳時、地，向不詳之人購入及販入量價不詳之海洛因及安非他命，為供
    彼等施用之用及意圖販賣而持有之，於附表六所列九十年六月二日至七月十三日
    間之日，在不詳地以所列金額，販賣表列數量之毒品與表列購買人。上開交易，
    均由丁○○記帳管銷之。迨九十年七月十七日十七時三十分許，丙○○、丁○○
    分別因施用毒品及另涉販賣毒品案件，為本署及臺灣板橋地方法院檢察署通緝，
    經警據報執行通緝犯之逮捕，在丙○○與丁○○同居之臺北縣汐止市○○街三十
    九巷五號三、四樓，查獲丙○○、丁○○意圖販賣而共同持有之第一級毒品海洛
    因十六包（毛重共七百四十六公克，淨重七百零九點六公克）、第二級毒品安非
    他命十三包（毛重共九百七十六點四公克，淨重九百五十六點一公克），及供販
    賣之用而屬丙○○、丁○○等所有之分裝袋一百七十只、磅秤二個、記載附表四
    、五販賣毒品日期及量、價之帳單八張、供買賣毒品用之資金新臺幣一百八十萬
    元（另戶名邱金盛慶豐銀行土城分行帳號00000000000存摺、戶名丁○○世華銀行帳號000000000000000000存摺、戶名丙○○大
    安銀行汐止分行帳號000000000000存摺，未扣案，另函調查驗中）
    ，並將丙○○解送本署自九十年七月十七日起，執行觀察勒戒，將丁○○解送臺
    灣板橋地方法院檢察署訊問後具保。丁○○遭查捕後，猶不知悔，更於九十年九
    月十八日具保後，聯繫甲○○、乙○○賡續毒品買賣之業，經甲○○於九十年七
    月十九日左近，由不詳財源處取得資財八十二萬元交付綽號「大咪」之丁○○，
    經丁○○於九十年七月十九日星期四交付與綽號「阿華」不詳姓名之人販入海洛
    因及安非他命，並經丁○○於九十年七月十九日至七月二十四日間，將輾轉購得
    供販賣及施用之部分毒品安非他命一公斤、海洛因半兩，交付與甲○○、乙○○
    共同持有並販賣與不詳姓名之人，至九十年八月二十一日十九時三十分許，經警
    據報持搜索票，在甲○○、乙○○母子所居臺北縣新店市○○路五十七號三樓住
    處甲○○衣櫃查獲尚未賣出之餘貨海洛因十一包（毛重三百四十點一公克，淨重
    三百三十二點六公克）、販毒工具電子秤一臺、分裝袋九十個，在乙○○與女友
    葉怡君（同案被告，另為不起訴處分）同居之房間內，扣得安非他命二包（毛重
    六點八公克，淨重六點二公克）、乙○○施用品之吸食器一組，及丙○○觀察勒
    戒期間，甲○○、乙○○將八十二萬元交由「大咪」丁○○購入毒品，而甲○○
    、乙○○認為賣方交貨不足致生怨言，由乙○○請葉怡君代筆書寫，用向丙○○
    抱怨之信函一紙；旋九十年八月三日丙○○觀察勒戒出所後，復於出所日至九十
    年八月五日間，由丙○○、丁○○共同攜帶不詳數量之金錢，南下向不詳藥頭販
    入毒品供販賣及施用，惟於丙○○、丁○○二人購得部分毒品海洛因一大包及一
    小包（毛重二百十一點七公克）、安非他命十三人袋及一小袋（毛重四百三十點
    五公克），將上開所購得之毒品、購毒餘款四十五萬三千元、電子秤一臺、夾鏈
    袋二百八十七只，藏置於丁○○所攜帶之背包，二人共同意圖販賣而持有上開毒
    品，同乘由丙○○所駕駛之車牌號碼ＨＤ─８４３３號自用小客車，而於車行至
    國道三號高速公路北向十七公里時，因車輛故障停放路旁，為警生疑而查獲，扣
    得上述所甫購得之毒品及販賣工具，及丙○○施用毒品之斜切口短塑膠吸管一支
    ，並丁○○所書寫，記載七月十九日（按係九十年，後同）甲○○、乙○○交付
    丁○○八十二萬元轉給「華叔」其人購買毒品、七月二十日、七月二十二日由「
    華叔」先後交給部分毒品之便簽一紙、丁○○名義供販毒資金用戶頭之世華銀行
    帳號000000000000000000存摺一本，復於女警檢視丁○○身
    體時，扣得自丁○○所著內褲掉落暗藏之海洛因一包（毛重三點六公克）。因認
    被告丙○○、甲○○、乙○○、丁○○，共同涉犯違反毒品危害防制條例第四條
    第一項、第二項之販賣第一級毒品及第二級毒品罪嫌云云。惟按犯罪事實應依證
    據認定之，無證據不得推定其犯罪事實。又不能證明被告犯罪者，應諭知無罪之
    判決，刑事訴訟法第一百五十四條、第三百零一條第一項分別定有明文。又事實
    之認定，應憑證據，如未能發現相當證據，或證據不足以證明，自不能以推測或
    擬制之方法，為裁判基礎，最高法院四十年台上字第八六號著有判例可資參照；
    又所謂證據，係指超越一切合理之可疑，足以認定被告確有犯罪行為之積極事證
    而言。苟依現存之積極事證，就起訴意旨所指被告犯罪之待證事實，尚非不得為
    其他較有利被告之推斷，本諸罪疑之法則，自難謂該事證已適合於被告犯罪事實
    之認定。次按認定犯罪事實須憑積極證據，卷存證據資料不足以積極證明犯罪事
    實時，被告並不負自證其為無罪之責任。且認定犯罪事實所憑之證據，雖不以直
    接證據為限，間接證據亦包括在內，然而無論直接證據或間接證據，其為訴訟上
    之證明，須於通常一般之人均不致有所懷疑，而得確信其為真實之程度者，始得
    據為有罪之認定，倘其證明尚未達到此一程度，而有合理之懷疑存在而無從使事
    實審法院得有罪之確信時，即應由法院為諭知被告無罪之判決，最高法院七十六
    年台上字第四九八六號亦著有判例足參。末按刑法上之共同正犯，以有犯意連絡
    及行為分擔為要件。所謂犯意連絡乃指以自己共同犯罪之意思而參與犯罪或謀議
    ，故而共同正犯之行為人必先具有共同犯罪之「認識」而後方有犯意連絡可言。
七、查本件公訴人認被告丙○○、甲○○、乙○○、丁○○，共同犯此部分（即理由
    六部分）違反毒品危害防制條例第四條第一項、第二項之販賣第一級毒品及第二
    級毒品罪，無非係以記帳單八張、歷次查獲之毒品、販毒工具、乙○○、葉怡君
    之供述，及葉怡君代書乙○○致丙○○之信函一紙，丁○○所寫之便簽一紙、丁○○名義供販毒資金用戶頭之世華銀行帳號0000000000000000
    00存摺一本等為其論據。惟本院訊據被告丙○○、甲○○、乙○○、丁○○均
    矢口否認有何販賣海洛因及安非他命之犯行。被告丙○○辯稱：扣案之帳冊係伊
    從事黃金買賣及放高利貸叫丁○○與甲○○幫其記帳云云；被告甲○○則以：其
    不曾施用毒品，不可能販賣毒品云云；被告乙○○辯稱：起訴書所載販毒之人，
    其均不認識，在其房間扣得致丙○○之信函，係丁○○以電話告知其內容，其請
    女友葉怡君寫下來，伊不知信函內容何意云云；被告丁○○則以：其不曾打電話
    叫乙○○寫信給丙○○，亦不知丙○○叫伊記載扣案帳冊內容之意義為何等語。
    經查：
  (一)扣案之記帳單八紙（參臺灣士林地方法院檢察署九十年度偵字第七四六九號偵查
    卷第四十六頁至第四十八頁），據被告丙○○供稱係其指示被告潘進嵐所記載，
    被告丁○○亦坦承該偵查卷第四十六頁、第四十八頁及第四十七頁編號一之計帳
    單係其所記載（參原審九十一年四月三十日訊問筆錄）。而觀諸就該偵查卷第四
    十六頁記帳單編號三所載，其上記有Ａ、Ｂ、Ｃ、Ｄ、Ｅ等英文字及實、含國字
    暨計算程式；又該偵查卷第四十七頁編號記帳單記載：「松錦」於（九十年）
    六月二日，Ｂ２小，另加借資一千元及欠款一千元，共二萬元，付清等語」；該
    偵查卷第四十六頁編號記帳單記載：「阿三」於（九十年）六月五日尚欠一千
    六百元，付清。六月六日取「Ａ１」及「Ｂ１大」，共九萬六千元，付清等語。
    再觀諸該偵查卷第四十六頁編號記帳單記載：（九十年）七月十二日「阿牛」
    （１）一萬四千元、「白頭」（２）二萬三千元、「再傳」（３）三萬元；七月
    十三日「阿牛」（半）七千元、「阿泰」（半）七千元、「竹子」（0.9）五千
    元，而同偵查卷第四十八頁記帳單卻記載如附表七之情形，將上開記帳單互相對
    照比較，實難得知，Ａ、Ｂ真確之意義為何，倘臆測「Ａ」者係指安非他命、「
    Ｂ」者係指海洛因，則Ｃ、Ｄ、Ｅ又代表何意？是自不得逕稱「Ａ」者係指安非
    他命、「Ｂ」者係指海洛因，進而推論上開扣案之記帳單係記載販賣毒品之情狀
    ，從而前揭記帳單，尚難據為對被告等不利之證據。
  (二)葉怡君代書乙○○致丙○○之信函一紙，該紙信函雖係自被告乙○○房間扣得，
    被告乙○○並供稱係其指示不知情之女友葉怡君所撰寫，且經證人葉怡君於原審
    調查時到庭結證屬實（參原審九十一年六月三日訊問筆錄），然其上所載Ａ、Ｂ
    等字所代表之真確意義為何，如前所述，尚難得知，是自不得執此逕謂被告等共
    同販賣第一級毒品及第二級毒品。
  (三)又觀諸丁○○所寫之便簽（臺北地方法院檢察署九十年偵字第一六○七六號偵查
    卷第二十頁），其上記載七月十九日華拿八十二萬，七月二十日華給Ａ１大Ｂ半
    大，七月二十二日華拿Ａ２等語，由此記載亦難以推得，如起訴書所載，七月十
    九日（按係九十年，後同）甲○○、乙○○交付丁○○八十二萬元轉給「華叔」
    其人購買毒品、七月二十日、七月二十二日由「華叔」先後交給部分毒品之情形
    ，亦不得採為對被告不利之證據。
  (四)再者，遍查全卷關於買主、非法販賣之數量、價額及獲利多寡等資料，均付闕如
    ，是亦無任何積極證據足以證明被告等四人確有以營利為目的而販入毒品或將之
    售出之共同販賣毒品犯行。至扣案如附表八之電子秤、分裝塑膠袋等，並無法證
    明係供被告等販賣毒品之用，自不得憑以推論被告有檢察官所指之犯行。
  (五)被告丙○○就記帳單上所載之內容，雖先推稱不知，後又稱係放高利貸，更迭不
    一；對丁○○所寫便簽之意涵，亦無法自圓其說；另被告乙○○雖辯稱葉怡君代
    書致丙○○之信函，不知代表何意云云，雖均難以採信，然被告無自證無罪之義
    務，縱被告等之供述有歧異出入，亦不得以被告等所辯不可採信，即推認被告丙○○、甲○○、乙○○、丁○○等四人係販賣毒品之共同正犯。從而依檢察官起
    訴之犯罪事實，僅能認定，被告甲○○持有第一級毒品；被告丙○○、丁○○共
    同連續持有第二級毒品。
  (六)綜上所述，不能證明被告等有檢察官所指之上開犯行，除乙○○、甲○○被訴販
    賣第二級毒品部分應諭知無罪外，其他部分因檢察官認被告等上開犯行與前述有
    罪部分有裁判上一罪之關係，爰不另為無罪之諭知。
據上論斷，應依刑事訴訟法第三百六十九條第一項前段、第三百六十四條、第二百九
十九條第一項前段、第三百條、第三百零一條第一項，毒品危害防制條例第四條第一
項、第十一條第一項、第二項、第十八條第一項前段、第十九條第一項，刑法第十一
條、第二十八條、第五十六條、第四十七條、第五十九條、第三十七條第一項、第三
十八條第一項第二款、第五十一條第四款、第五款，判決如主文。
本案經檢察官朱兆民到庭執行職務。
中    華    民    國    九十二    年       一       月       二十二     日
          臺灣高等法院刑事第八庭
                                  審判長法  官  陳  祐  治
                                        法  官  沈  宜  生
                                        法  官  楊  炳  禎
右正本證明與原本無異。
如不服本判決應於收受送達後十日內向本院提出上訴書狀，其未敘述上訴之理由者並
得於提起上訴後十日內向本院補提理由書（均須按他造當事人之人數附繕本）。
                                        書記官  廖  素  花
中    華    民    國    九十二    年       一       月        二十八    日
附錄：本判決論罪科刑法條全文
毒品危害防制條例第四條
製造、運輸、販賣第一級毒品者，處死刑或無期徒刑；處無期徒刑者，得併科新台幣
一千萬元以下罰金。
製造、運輸、販賣第二級毒品者，處無期徒刑或七年以上有期徒刑，得併科新台幣七
百萬元以下罰金。
製造、運輸、販賣第三級毒品者，處五年以上有期徒刑，得併科新台幣五百萬元以下
罰金。
製造、運輸、販賣專供製造或施用毒品之器具者，處一年以上七年以下有期徒刑，得
併科新台幣一百萬元以下罰金。
前四項之未遂犯罰之。
毒品危害防制條例第十一條
持有第一級毒品者，處三年以下有期徒刑、拘役或新台幣五萬元以下罰金。
持有第二級毒品者，處二年以下有期徒刑、拘役或新台幣三萬元以下罰金。
持有專供製造或施用毒品之器具者，處一年以下有期徒刑、拘役或新台幣一萬元以下
罰金。
附表一：犯罪事實二部分販賣毒品所得款項（以新臺幣為單位）
二千元+二千元+三千元+四千元+五千元=一萬六千元。
附表二：
電子磅秤一個。
分裝袋二大包。
附表三：扣案毒品
┌──┬────────────────────────────────┐
│編號│扣 案 毒 品                                                     │
├──┼────────────────────────────────┤
│一  │海洛因二包（總淨重十五點八二公克，包裝重一點三九公克，經臺灣桃│
│    │  園地方法院檢察署八十九年毒偵字第五一九四號案件扣案）。        │
│    │海洛因一包（淨重○點一一公克）。                              │
├──┼────────────────────────────────┤
│二  │海洛因十六包（總淨重七百三十點○一公克，包裝重二十四點五九公克│
│    │  ）。                                   │
│    │安非他命四十九包（驗餘總淨重九百三十四點五一公克，包裝重二十三│
│    │  點七五公克）。                                                │
├──┼────────────────────────────────┤
│三  │海洛因三包（總淨重二百十三公克，包裝重三點三八公克）。        │                                                               │
                                                               │
│    │安非他命十四包（驗餘總淨重四三六點０八公克，包裝重四十六點八四│                                                               │
                                                               │
│    │   公克）。                                                     │
│    │                                                                │
├──┼────────────────────────────────┤
│四  │  海洛因十包（總淨重三百三十四點六九公克，包裝重七點七八公克）。│
│    │                                   │
└──┴────────────────────────────────┤
附表四
┌────┬─────┬────┬────┬─────┬────┬───┐
│日    期│時      間│品    名│記帳數量│購買者姓名│金    額│販賣人│
├────┼─────┼────┼────┼─────┼────┼───┤
│ 4月28日│      1PM │安非他命│    ５個│  阿  火  │   90000│乙○○│
├────┼─────┼────┼────┼─────┼────┼───┤
│ 4月28日│      1PM │ 海洛因 │    半兩│  阿  火  │   45000│乙○○│
├────┼─────┼────┼────┼─────┼────┼───┤
│ 4月28日│      1PM │ 海洛因 │    半兩│  妹  仔  │   45000│乙○○│
├────┼─────┼────┼────┼─────┼────┼───┤
│ 4月28日│      1PM │ 海洛因 │零點五克│  敏  雄  │   3000 │乙○○│
├────┼─────┼────┼────┼─────┼────┼───┤
│ 4月28日│      6PM │ 海洛因 │    半錢│  阿  勇  │   7000 │乙○○│
└────┴─────┴────┴────┴─────┴────┴───┘
附表五
┌────┬─────┬────┬────┬─────┬────┬───┐
│日    期│時      間│品    名│記帳數量│購買者姓名│金    額│販賣人│
├────┼─────┼────┼────┼─────┼────┼───┤
│ 4月28日│      6PM │安非他命│    ７克│  錦  Ｘ  │(未記錄)│松  錦│
├────┼─────┼────┼────┼─────┼────┼───┤
│ 4月28日│      6PM │安非他命│    半兩│  阿  三  │    8500│松  錦│
├────┼─────┼────┼────┼─────┼────┼───┤
│ 4月28日│      6PM │安非他命│    ２個│  阿  華  │   32000│阿  華│
├────┼─────┼────┼────┼─────┼────┼───┤
│ 4月28日│      8PM │安非他命│  １６克│  華  Ｘ  │    9000│阿  華│
├────┼─────┼────┼────┼─────┼────┼───┤
│ 4月28日│      6PM │ 海洛因 │    ２錢│  阿  華  │   13000│阿  華│
├────┼─────┼────┼────┼─────┼────┼───┤
│ 4月28日│  10:35PM │安非他命│    ２個│  阿  華  │   32000│松  錦│
├────┼─────┼────┼────┼─────┼────┼───┤
│ 4月28日│  10:35PM │ 海洛因 │    ２錢│  阿  華  │   13000│松  錦│
├────┼─────┼────┼────┼─────┼────┼───┤
│ 4月28日│  10:35PM │ 海洛因 │零點３克│  錦  Ｘ  │    2000│松  錦│
├────┼─────┼────┼────┼─────┼────┼───┤
│ 4月28日│  10:35PM │ 海洛因 │    半錢│  阿  生  │   65000│松  錦│
├────┼─────┼────┼────┼─────┼────┼───┤
│ 4月28日│  10:35P  │安非他命│    半個│  小  亮  │(未記載)│松  錦│
└────┴─────┴────┴────┴─────┴────┴───┘
附表六
┌──────┬───────┬──────┬──────┬──────┐
│日        期│  品      名  │  記帳數量  │  購買者姓名│金      額  │
├──────┼───────┼──────┼──────┼──────┤
│  六月二日  │    海洛因    │    ２小包  │    不  詳  │       1900 │
│            │              │            │            │ 另借款1000)│
├──────┼───────┼──────┼──────┼──────┤
│  六月六日  │    海洛因    │    ２小包  │    不  詳  │  總價36000 │
│            │    安非他命  │      １包  │            │            │
├──────┼───────┼──────┼──────┼──────┤
│  七月十三日│    安非他命  │      半兩  │    阿  生  │       7000 │
├──────┼───────┼──────┼──────┼──────┤
│  七月十三日│    安非他命  │      半兩  │    阿  泰  │       7000 │
├──────┼───────┼──────┼──────┼──────┤
│  七月十三日│    海洛因    │    零點９  │    竹  子  │       5000 │
└──────┴───────┴──────┴──────┴──────┘
附表七
┌──┬───────┬────┬─────┬────┬───┐
│編號│時      間    │ 品 名  │姓     名 │金    額│備  註│
│    │              │ 重 量  │          │（新臺幣│      │
│    │              │        │          │）      │      │
├──┼───────┼────┼─────┼────┼───┤
│一  │九十一年四月二│A五個   │  阿  火  │九萬元  │子明  │
│    │十八日下午一時│        │          │        │      │
│    │              │        │          │        │      │
├──┼───────┼────┼─────┼────┼───┤
│二  │同右          │B半兩   │  阿  火  │四萬五千│子明  │
│    │              │        │          │元      │      │
├──┼───────┼────┼─────┼────┼───┤
│三  │同右          │B半兩   │  妹  仔  │四萬五千│子明  │
│    │              │        │          │元      │      │
├──┼───────┼────┼─────┼────┼───┤
│四  │同右          │B零點五 │  敏  雄  │三千元  │子明  │
│    │              │公克    │          │        │      │
├──┼───────┼────┼─────┼────┼───┤
│五  │同右日下午六時│B半錢   │  阿  勇  │七千元  │子明  │
│    │              │        │          │        │      │
├──┼───────┼────┼─────┼────┼───┤
│六  │同右          │A七公克 │  錦  Ｘ  │(未記錄)│松  錦│
├──┼───────┼────┼─────┼────┼───┤
│七  │同右          │A半個   │  阿  三  │八千五百│松  錦│
│    │              │        │          │元      │      │
├──┼───────┼────┼─────┼────┼───┤
│八  │同右          │A二個   │  阿  華  │三萬二千│阿  華│
│    │              │        │          │元      │      │
├──┼───────┼────┼─────┼────┼───┤
│九  │同右日下午八時│A十六公 │  華  Ｘ  │九千元  │阿  華│
│    │              │克      │          │        │      │
├──┼───────┼────┼─────┼────┼───┤
│十  │同右日下午六時│B二錢   │  阿  華  │一萬三千│阿  華│
│    │              │        │          │元      │      │
├──┼───────┼────┼─────┼────┼───┤
│十一│同右日下午十時│A二個   │  阿  華  │三萬二千│松  錦│
│    │三十五分      │        │          │元      │      │
├──┼───────┼────┼─────┼────┼───┤
│十二│同右          │B二錢   │  阿  華  │一萬三千│松  錦│
│    │              │        │          │元      │      │
├──┼───────┼────┼─────┼────┼───┤
│十三│同右          │B零點三 │  錦  Ｘ  │二千元  │松  錦│
│    │              │公克    │          │        │      │
├──┼───────┼────┼─────┼────┼───┤
│十四│同右          │B半錢   │  阿  生  │六千五百│松  錦│
│    │              │        │          │元（起訴│      │
│    │              │        │          │書誤繕部│      │
│    │              │        │         │分應予更│      │
│    │              │        │          │正）    │      │
├──┼───────┼────┼─────┼────┼───┤
│十五│同右          │A半個   │  小  亮  │(未記載)│松  錦│
│    │              │        │          │        │      │
├──┼───────┼────┼─────┼────┼───┤
附表八
┌──┬────────────────────────────────┐
│編號│扣案物品                                                        │
│    │                                                                │
├──┼────────────────────────────────┤
│一  │分裝袋百一百七十個。                                          │
│    │中型磅秤一個。                                                │
│    │電子磅秤一個。                                                │
├──┼────────────────────────────────┤
│二  │電子磅秤一個。                           │
│    │分裝袋九十個。                                                │
├──┼────────────────────────────────┤
│三  │電子磅秤一個。                                                │
│    │分裝袋二百八十七個。                                          │
└──┴────────────────────────────────┘


司法院資訊處製作；財團法人民間司法改革基金會備份。
